【裁判字號】    92,訴,1366
【裁判日期】    921120
【裁判案由】    搶奪
【裁判全文】
臺灣高雄地方法院刑事判決                        九十二年度訴字第一三六六號
    公  訴  人  臺灣高雄地方法院檢察署檢察官
    被      告  甲○○
    被      告  丁○○
    右  一  人
    選任辯護人  黃榮作律師
右列被告等因搶奪案件，經檢察官提起公訴（九十二年度偵字第一０三一六號）及追
加起訴（九十二年度偵字第一四０七四號），本院判決如左：
    主  文
甲○○共同連續意圖為自己不法之所有，而搶奪他人之動產，處有期徒刑壹年肆月。
丁○○共同意圖為自己不法之所有，而搶奪他人之動產，處有期徒刑柒月。緩刑參年
。
    事  實
一、甲○○基於為自己不法所有之概括犯意，於下列時、地，分別與丙○○（綽號「
    阿呆」，未據起訴）及丁○○共同搶奪他人財物：
(一)於民國九十二年四月十九日二十三時五十五分許，與丙○○共同基於不法所有之
    犯意聯絡，甲○○先向不知情之丁○○借得車牌號碼ＮＣ二—九八八號重型機車
    後，由甲○○騎乘該機車搭載丙○○，行經高雄縣岡山鎮○○○路三五七號前，
    見己○○騎乘機車將皮包置於機車腳踏板處，遂自後方接近，趁己○○不及防備
    之際，由丙○○下手搶奪該皮包（內有現金新臺幣 (下同)一萬二千五百元、阿
    爾卡特牌行動電話一支及名片、書籍等物），得手後即加速逃逸。
(二)於九十二年四月二十一日十九時五十分許，與丙○○共同承前概括犯意聯絡，由
    甲○○騎乘上開機車搭載丙○○，行經高雄縣岡山鎮○○路一０號前，見癸○○
    騎乘機車將皮包置於機車腳踏板處，遂自後方接近，趁癸○○不及防備之際，由
    丙○○下手搶奪該皮包（內有現金一千六百元、面額五萬元之支票一紙、信用卡
    、ＮＯＫＩＡ三三一０號手機一支及身分證、駕照等物），得手後即加速逃逸。
(三)於九十二年四月三十日二十時十分許，與丙○○共同承前概括犯意聯絡，由甲○○騎乘上開機車搭載丙○○，行經高雄縣岡山鎮○○路橋下，見辛○○騎乘機車
    將皮包懸掛於腳踏板上方掛勾，遂自後方接近，趁辛○○不及防備之際，由丙○○下手搶奪該皮包（內有現金五千六百元、行動電話一支及證件等物），得手後
    即加速逃逸。
(四)於九十二年五月六日二十二時許，由甲○○獨自騎乘上開機車，行經高雄縣岡山
    鎮本洲工業區前鋒加油站前，見戊○○騎乘機車將皮包置於腳踏板上之置物籃內
    ，遂自後方接近，趁戊○○不及防備之際，下手搶奪該皮包（內有現金一萬六千
    餘元及身分證一枚），得手後即加速逃逸。
(五)於同年五月十一日十九時五十分許，與丁○○共同基於不法所有之犯意聯絡，由
    甲○○騎乘上開機車搭載丁○○，行經高雄縣岡山鎮○○○路八八之八號「太陽
    城汽車旅館」前，見壬○○騎乘腳踏車將皮包置於腳踏車置物籃內，遂自後方接
    近，趁壬○○不及防備之際，由甲○○下手搶奪該皮包（內有土地銀行提款卡一
    枚、手機一支、電動玩具一臺等物），得手後即加速逃逸。
二、案經高雄縣警察局岡山分局報告臺灣高雄地方法院檢察署檢察官偵查起訴。
    理  由
一、訊據被告甲○○、丁○○對於右揭犯罪事實均坦承不諱，核與被害人己○○、癸○○、辛○○、戊○○、壬○○等人所指述之情節相符，復有領結二紙、高雄縣
 政府岡山分局壽天派出所受理各類案件紀錄表一紙、相片七幀在卷可憑，本件事
    證明確，被告二人犯行均堪認定。
二、核被告甲○○、丁○○所為，均係犯刑法第三百二十五條之搶奪罪。被告甲○○
    與丙○○就犯罪事實欄(一)、(二)、(三)之犯行及被告甲○○與被告丁○○就犯罪事實
    欄(五)之犯行，分別有犯意聯絡與行為分擔，均為共同正犯。又被告甲○○前後多
    次搶奪犯行，均時間緊接，手法相同，觸犯構成要件同一之罪名，應依連續犯之
    規定論以一罪，並加重其刑。被告甲○○與丙○○於九十二年四月三十日二十時
    十分許搶奪辛○○及被告甲○○於九十二年五月六日搶奪戊○○財物之事實部分
    雖未據起訴，惟與已起訴部分有連續犯之裁判上一罪關係，已如前述，本院自應
    併予審理，附此敘明。爰審酌被告二人均正值少年，不思上進，竟以機車行搶之
    方式奪取財物，除造成被害人財產之損失外，亦造成被害人極度恐懼，惶惶不可
    終日，心理所受創傷短期內尚難平復，且其行為有可能同時造成他人身體之傷害
    ，危險性甚高，對社會治安之影響甚鉅，本應重判，惟念其二人年輕識淺，思慮
    未周，且於本院審理時均坦承犯行，深表悔悟之意，被告丁○○復與被害人壬○○達成和解，此有和解書在卷可憑，及二人所犯搶奪次數等一切情狀，分別酌情
    量處如主文所示之刑。又被告丁○○前未曾受有期徒刑以上刑之宣告，此有臺灣
    高等法院被告全國前案紀錄表在卷可佐，因一時短於思慮，致觸本件犯行，且於
    偵審過程中遭羈押二月之久，已受有相當教訓，現復謀得正當工作，並同時繼續
    完成學業，有其所提華泰電子公司識別證、學生證影本各一紙在卷可佐，經此刑
    之宣告後，應知警惕而無再犯之虞，本院因認暫不執行其刑為當，予以宣告緩刑
    三年，用啟自新。
三、公訴人九十二年偵字第一四０七四號追加起訴意旨另謂：被告甲○○與某不詳姓
    名男子共同騎乘機車，於九十二年四月二十六日二十三時二十五分許，在高雄市
    楠梓區○○路與高速公路口，以飛車搶奪方式，趁庚○○不備，搶奪庚○○置於
    機車腳踏板上之皮包一只（內有現金六百五十元、三星牌手機一支、提款卡及證
    件等物），得手後將該手機委請不知情之友人乙○○持向李慶宗借得一千五百元
    ，為警循線查獲，因認被告甲○○另涉有刑法第三百二十五條第一項之搶奪犯嫌
    。本件檢察官認被告甲○○涉有此部分罪嫌，無非係以證人乙○○於警訊時供稱
    該手機係被告甲○○所交付云云為其論據。訊據被告甲○○則堅決否認涉有此部
    分犯行，辯稱其並未交付該手機予乙○○等語。經查，證人乙○○於本院審理時
    雖供述上開被害人庚○○所有之三星牌手機一支，係被告甲○○於九十二年四月
    間某日，在伊男友丙○○住處交付予伊，要伊持該手機向人週轉，當時丙○○不
    在，伊遂將該手機交予李慶宗，並借得一千五百元云云，惟訊之證人丙○○則證
    稱渠當天有在場看到被告甲○○交付該三星牌手機予乙○○云云，證人乙○○與
    丙○○所為供述相互矛盾，已有明顯瑕疵，且依上開手機之通聯紀錄，並無被告
    甲○○使用該手機之紀錄，卻有證人乙○○使用之紀錄，此有查詢表在卷可稽，
    則實難僅憑證人乙○○有瑕疵且不合常情之證述，即認上開手機確係被告甲○○
    所交付。又被害人庚○○於本院調查中陳稱係遭二人共同騎乘搶奪，但因當時已
    是深夜，故未能看清楚該二人之容貌、身材及性別，亦無法確認是否即係被告甲○○所為等語無誤，綜上所述，實難遽認被告甲○○確有此搶奪犯行。此外，復
    查無其他積極事證足認被告涉有此部分犯行，不能證明此部分犯罪，惟因公訴意
    旨認與前揭論罪科刑部分，有連續犯之裁判上一罪關係，爰不另為無罪之諭知。
四、至丙○○涉有連續搶奪犯行部分，應由檢察官另行偵辦，附此敘明。
據上論斷，應依刑事訴訟法第二百九十九條第一項前段，刑法第二十八條、第五十六
條、第三百二十五條第一項、第七十四條第一款，判決如主文。
中      華      民      國      九十二    年    十一    月    二十      日
                                      臺灣高雄地方法院刑事第八庭
                                          審判長法  官  曾  逸  誠
                                                法  官  盧  怡  秀
                                                法  官  謝  雨  真
右正本證明與原本無異。
如不服本判決，應於判決送達後十日內，向本院提出上訴狀。
                                                書記官  陳  威  志
中    華    民    國      九十二      年      十一      月    二十四    日
刑法第三百二十五條
意圖為自己或第三人不法之所有，而搶奪他人之動產者，處六月以上五年以下有期
徒刑。
因而致人於死者，處無期徒刑或七年以上有期徒刑，致重傷者，處三年以上十年以
下有期徒刑。
第一項之未遂犯罰之。


司法院資訊處製作；財團法人民間司法改革基金會備份。
